臺灣臺中地方法院刑事判決
111年度交簡上字第35號
上  訴  人  
即  被  告  陳居顏



上列上訴人即被告因公共危險案件，不服本院臺中簡易庭中華民
國111年12月13日110年度中交簡字第2301號第一審刑事簡易判決
（偵查案號：110年度偵字第33395號），提起上訴，本院管轄之
第二審合議庭判決如下：
    主    文
上訴駁回。
    犯罪事實及理由
一、本案經本院合議庭審理結果，認原審判決認事用法及量刑均
    無不當，應予維持，除原審判決犯罪事實及理由欄所引檢察
    官聲請簡易判決處刑書中犯罪事實欄第6行「109年9月5日」
    ，應更正為「110年9月5日」外；另補充「上訴人即被告陳
    居顏（下稱被告）於本院審理時之自白」為證據外，其餘均
    引用本院第一審刑事簡易判決（含檢察官聲請簡易判處刑書
    ）所記載之犯罪事實、證據及理由（如附件）。
二、被告上訴意旨略以：原審判太重，伊已經很久沒有酒駕了，
    希望法院從輕量刑等語。
三、按量刑之輕重，係事實審法院得依職權自由裁量之事項，茍
    已斟酌刑法第57條各款所列情狀而未逾越法定刑度，則不得
    遽指為違法；又刑罰之量定屬法院自由裁量之職權行使，但
    仍應審酌刑法第57條所列各款事由及一切情狀，為酌量輕重
    之標準，並非漫無限制，在同一犯罪事實與情節，如別無其
    他加重或減輕之原因，下級法院量定之刑，亦無過重或失輕
    之不當情形，則上級法院對於下級法院之職權行使，原則上
    應予尊重（最高法院72年度台上字第6696號判例及85年度台
    上字第2446號判決意旨參照）。由上可知，法律固賦予法官
    量刑輕重之裁量權，但此項裁量權之行使，並非得以任意或
    自由為之，仍應受一般法律原則之拘束，必須符合法律授權
    之目的，並受法律秩序之理念、法律感情及慣例所規範。經
    查，被告酒後駕駛自用小客車上路，經警施以酒測，其吐氣
    所含酒精濃度逾越法定標準之事實，業據被告坦白承認，被
    告對於原審判決認定事實、所憑證據及適用法律等均不爭執
    ，原審認被告犯罪事證明確，並審酌被告1.前因不能安全駕
    駛案件，經臺灣臺南地方法院102年度交簡字（原審判決誤
    載為中交簡字，本院逕予更正）第3258號判決有期徒刑3月
    確定並執行完畢，詎仍不知悔改，知悉酒精對人之意識能力
    具有不良影響，酒後行車對一般往來之公眾及駕駛人自身皆
    具有高度危險性，仍罔顧公眾及自身之交通安全，於飲酒後
    猶心存僥倖貿然駕駛動力交通工具上路；2.犯罪後坦承犯行
    ；3.犯罪之動機、目的、駕駛之車輛種類、行駛之道路種類
    、每公升0.56毫克之吐氣所含酒精濃度值，及其自述高中畢
    業之智識程度、待業中、勉持之經濟狀況等一切情狀，適用
    修正前刑法第185條之3第1項第1款、第41條第1項前段，刑
    法施行法第1條之1第1項之規定，量處被告有期徒刑5月，並
    諭知有期徒刑如易科罰金之折算標準，核其認事、用法並無
    違誤，且量刑既在法定刑度之內，亦查無濫用裁量之情，依
    前所述，本院應予尊重。
四、按行為後法律有變更者，適用行為時之法律。但行為後之法
    律有利於行為人者，適用最有利於行為人之法律，刑法第2
    條第1項定有明文。查被告行為後，刑法第185條之3規定於1
    11年1月28日修正公布，並於同年月30日生效施行，修正後
    之第1項規定係將原刑罰「2年以下有期徒刑，得併科20萬元
    以下罰金」，提高為「3年以下有期徒刑，得併科30萬元以
    下罰金」，經比較新舊法結果，修正後之規定並未有利於被
    告，依刑法第2條第1項前段規定，應適用被告行為時即修正
    前之規定處斷。然原審於110年12月13日判決前無從審酌法
    律變更，且經比較新舊法後，仍應適用行為時之法律，從而
    原審適用之法律，即無不當，自難以未及為新舊法比較而認
    適用法律有誤，附此敘明。
五、綜上所述，原審判決並無違誤，被告執前開事由，認原審量
    刑過重，而提起上訴，並無可採。從而，被告之上訴，難認
    有理由，應予駁回。
據上論斷，應依刑事訴訟法第455條之1第1項、第3項、第368條
、第373條，判決如主文。
本案經檢察官黃怡華聲請簡易判決處刑，檢察官蔣得龍到庭執行
職務。
中　　華　　民　　國　 111　　年　　 5　　月　　19　　日
　　　　　　　    刑事第十庭　審判長法　官　陳玉聰
　　　　　　　　　　　　　　　　　　法　官　吳珈禎
                  　　　　　　　　　法  官  林芳如
以上正本證明與原本無異。
不得上訴。
                                    書記官  張玉楓
中　　華　　民　　國　　111 　年　　5 　　月　　19　　日
附錄本案論罪科刑法條：
修正前中華民國刑法第185條之3第1項第1款
駕駛動力交通工具而有下列情形之一者，處2年以下有期徒刑，
得併科20萬元以下罰金：
一、吐氣所含酒精濃度達每公升零點二五毫克或血液中酒精濃度
    達百分之零點零五以上。